臺灣高雄地方法院刑事判決　　　　　　　 94年度訴字第948號
公　訴　人　臺灣高雄地方法院檢察署檢察官
被　　　告　甲○○
上列被告因違反毒品危害防制條例案件，經檢察官提起公訴（94
年度毒偵字第2106號），本院判決如下：
    主  文
甲○○連續施用第一級毒品，累犯，處有期徒刑拾月。
扣案第一級毒品海洛因壹包（驗後淨重零點壹公克、空包裝重零
點貳貳公克）、殘留第一級毒品海洛因之注射針筒壹支均沒收銷
毀之。
    事  實
一、甲○○前因施用毒品案件，經本院以89年度毒聲字第9988號
    裁定送勒戒處所觀察、勒戒，認有繼續施用傾向，再經本院
    以90年度毒聲字第401 號裁定令入戒治處所施以強制戒治，
    並經本院以90年度毒聲字第3579號裁定停止戒治，所餘戒治
    期間，付保護管束，於民國91年1 月18日保護管束期滿，該
    案並經臺灣高雄地方法院檢察署檢察官於91年2 月5 日以91
    年度戒毒偵字第88號不起訴處分確定；復因施用毒品案件，
    經該署檢察官起訴並聲請強制戒治，經本院以91年度毒聲字
    第7860號裁定另入戒治處所施以強制戒治，並經本院以92年
    度毒聲字第6875號裁定停止戒治，所餘戒治期間，付保護管
    束，保護管束期滿，此案並經本院以92年度訴字第543 號判
    決判處有期徒刑7 月、3 月，應執行有期徒刑9 月確定，於
    93 年10 月15日徒刑執行完畢出監。其猶不知悔改，明知海
    洛因業經公告列為毒品危害防制條例第2 條第2 項第1 款之
    第一級毒品，不得非法持有、施用，竟基於施用第一級毒品
    海洛因之概括犯意，於前開強制戒治執行完畢釋放後5 年內
    即94 年1月中旬起至同年2 月16日中午12時許止，連續在位
    於高雄市○○區○○路306 號住處及所有之ＺＥ—0086號自
    小客車內，以將第一級毒品海洛因置於注射針筒摻水混合後
    注射身體等方式，施用第一級毒品海洛因多次。嗣於94年2
    月16 日13 時30分許止，在高雄市○○區○○路與澄明街口
    經警盤檢而查獲，並為警扣得第一級毒品海洛因1 包（驗後
    淨重0.1 公克、空包裝重0.22公克）及殘留第一級毒品海洛
    因之注射針筒1 支。
二、案經高雄市政府警察局三民第一分局報請臺灣高雄地方法院
    檢查署檢察官偵查起訴。
    理  由
一、本件被告甲○○所犯為死刑、無期徒刑、最輕本刑為3 年以
    上有期徒刑以外之罪，其於準備程序進行中，就被訴事實為
    有罪之陳述，經告知簡式審判程序之旨，並聽取當事人之意
    見後，本院合議庭裁定由受命法官獨任進行簡式審判程序，
    合先敘明。
二、上揭事實，業據被告於警詢及偵審中坦承不諱，且其於上開
    時地為警查獲時所採取之尿液，經送請高雄市立凱旋醫院檢
    驗，呈嗎啡陽性反應，有該院於94年3 月7 日出具之濫用藥
    物尿液檢驗報告乙份附卷可稽。扣案之白粉1 包送請法務部
    調查局檢驗結果，送驗白粉確含第一級毒品海洛因成分（驗
    後淨重0.1 公克，空包裝重0.22公克），有該局94年5 月2
    日調科壹字第220019805 號鑑定通知書乙份在卷可考；另扣
    案之注射針筒1 支，經送請臺灣高雄醫學大學附設中和紀念
    醫院檢驗，亦檢出含有第一級毒品海洛因陽性反應，有該院
    94 年4月12日出具之報告編號0000-000號檢驗報告1 紙附卷
    可稽，復有該第一級毒品海洛因1 包、殘留第一級毒品海洛
    因之注射針筒1 支扣案可資佐證。被告上開自白與事實相符
    ，自可採為認定事實之證據，其施用第一級毒品之犯罪事實
    ，堪以認定。被告前因施用毒品案件，經本院裁定送勒戒處
    所觀察勒戒，因有繼續施用傾向，又經本院裁定令入戒治處
    所施以強制戒治1 年，嗣經戒治所評定合格，認無繼續戒治
    之必要，而保護管束期滿，經臺灣高雄地方法院檢察署檢察
    官以91年度戒毒偵字第88 號 不起訴處分確定；復因施用毒
    品案件，經該署檢察官起訴並聲請強制戒治，經本院裁定另
    入戒治處所施以強制戒治，並經本院裁定停止戒治，所餘戒
    治期間，付保護管束，保護管束期滿，此案並經本院以92年
    度訴字第543 號判決判處有期徒刑7 月、3 月，應執行有期
    徒刑9 月確定，於93年10月15日徒刑執行完畢出監之事實，
    有臺灣高等法院被告全國前案紀錄表、本院被告院內索引卡
    紀錄表及臺灣高雄地方法院檢察署刑案資料查註紀錄表各1
    紙附卷可參，其於強制戒治執行完畢釋放後，5 年內再犯本
    件施用第一級毒品罪，事證明確，應予依法論科。
三、按對於施用毒品者之追訴，依毒品危害防制條例第23條第2
    項規定：「觀察、勒戒或強制戒治執行完畢釋放後，5 年內
    再犯第10條施用毒品之罪者，應依法追訴。」本件被告曾前
    因施用毒品案件，經觀察、勒戒，認有繼續施用傾向，並經
    強制戒治執行完畢釋放後，由檢察官為不起訴處分確定，復
    因施用毒品案件，經強制戒治，且付保護管束期滿，該案於
    93年10月15日徒刑執行完畢出監，其於5 年內再犯本件施用
    毒品案件，依毒品危害防制條例第23條第2 項之規定，應依
    法追訴。核被告所為，係犯毒品危害防制條例第10 條 第1
    項之施用第一級毒品罪。被告先後多次施用第一級毒品之犯
    行，時間緊接，均犯相同之罪名，顯係出於概括之犯意為之
    ，為連續犯，依刑法第56條之規定以一罪論，並加重其刑。
    被告持有第一級毒品進而施用，持有之低度行為各為施用之
    高度行為所吸收，不另論持有毒品之罪。被告前因違反毒品
    危害防制條例案件，經本院以92年度訴字第543 號判決判處
    有期徒刑7 月、3 月，應執行有期徒刑9 月確定，於93年10
    月15日徒刑執行完畢出監之事實，此有臺灣高等法院被告全
    國前案紀錄表及臺灣高雄地方法院檢察署刑案資料查註紀錄
    表各1 份在卷可稽，其於5 年以內再犯本件有期徒刑以上之
    罪，為累犯，應依刑法第47條規定加重其刑，並遞加重之。
    爰審酌被告前因犯毒品危害防制條例案件經1 次觀察、勒戒
    及2 次強制戒治，分別為不起訴處分及判刑確定，猶未能徹
    底戒絕毒品，於毒品案件執行完畢出監2 月後復犯本案施用
    毒品罪，顯見無戒毒悔改之意；另考量施用毒品乃自戕一己
    之身體健康，尚未對他人造成危害，且犯後坦承犯行，態度
    尚可等一切情狀，量處如主文所示之刑。前開扣案之白粉1
    包，經送驗結果確屬第一級毒品海洛因（驗後淨重0.1 公克
    ，空包裝重0.22公克），其包裝袋無從與其上殘留之海洛因
    分離，而殘留第一級毒品海洛因之注射針筒1 支，其上殘留
    之海洛因亦已無從分析剝離，均依毒品危害防制條例第18條
    第1 項前段規定宣告沒收銷燬之。
據上論斷，應依刑事訴訟法第273 條之1 第1 項、第299 條第1
項前段，毒品危害防制條例第10條第1 項、第18條第1 項前段，
刑法第11條、第56條、第47條，判決如主文。
中　　華　　民　　國　　94　　年　　7 　　月　　25　　日
                  刑事第四庭    法  官  楊佩蓉
以上正本證明與原本無異。
如不服本判決，應於收受送達後10日內向本院提出上訴書狀。
中　　華　　民　　國　　94　　年　　7 　　月　　25　　日
 　　　　　　　　　　　　       書記官  翁淑珮
附錄本案判決論罪科刑法條：
毒品危害防制條例第10條第1項
施用第一級毒品者，處6月以上5年以下有期徒刑。
